# 零售企业的卖场、仓库租金电费，工作人员费用属于销售费还是营业成本？

提问人：wufaxian 时间：2019-10-07 21:34:18
零售企业的卖场、仓库租金电费。货物从仓库到卖场的运费，仓库工作人员，卖场导购，收款工作人员的工资和福利费用属于销售费还是营业成本？为什么？可否从会计理论的角度解释一下。

回答人：chenyiwei
理论上计入销售成本更合理，因为这些支出也是属于与取得收入直接相关的支出（虽然可能与收入之间没有直接的线性关系）。但实务中更多地是计入销售费用。